# 请教关于试运行期间产品及材料处理问题

提问人：holidaycc 时间：2022-12-29 12:12:15
陈版您好，请教关于产线试运行期间的问题，公司有投入几条生产线，不同产线产品不同，存在以下几种情况： 1 ）对产线进行试生产，生产的产品无法达标对外销售，该部分领用的材料是否可以作为使设备达到可使用状态所发生的必要支出计入设备成本？
2 ）对产线进行试生产，生产的产品质量不佳打折对外出售，按照 15 号文解释，是否确认收入，但是成本端，按照BOM结转成本，人工与制费可以不作考虑吗？

回答人：chenyiwei
要考虑：
1 、调试过程中领用材料是否未超出此类设备调试的必要、合理程度，是否存在不合理的浪费或者可避免的损失（如有此类情况，相关损失应直接计入当期管理费用或营业外支出处理）。
2 、在此前提下，对于产出废料或者不合格品的相关耗费（包括但不限于原材料耗费），应计入相关废品或者不合格品的成本中，但计入成本的金额不超出废料、不合格品的预计可变现净值。
实际耗费超出可变现净值的部分计入在建工程成本。后续实现销售时，废料、不合格品等均可确认收入、成本。